臺灣臺中地方法院刑事判決             100年度訴字第2194號
公  訴  人  臺灣臺中地方法院檢察署檢察官
被      告  顏珍琦
上列被告因違反毒品危害防制條例案件，經檢察官提起公訴（
100年度毒偵字第2041、2090號），經本院合議庭裁定改依簡式
審判程序審理，判決如下：
    主    文
顏珍琦施用第一級毒品，累犯，處有期徒刑壹年貳月；又施用第
一級毒品，累犯，處有期徒刑拾月；又施用第二級毒品，累犯，
處有期徒刑伍月。應執行有期徒刑貳年貳月。
    犯罪事實及理由
一、犯罪事實：顏珍琦前於民國96年間，因施用毒品案件，經本
    院以96年度毒聲字第808號裁定送觀察、勒戒後，認有繼續
    施用毒品之傾向，由本院以96年度毒聲字第1097號裁定送強
    制戒治，於97年9月12日強制戒治期滿釋放，並由臺灣臺中
    地方法院檢察署檢察官於97年9月24日以97年度戒毒偵字第
    255號不起訴處分確定。於96年間，因犯詐欺罪，經本院以
    96年度易字第5493號判處有期徒刑4月確定，於98年1月12日
    縮刑期滿執行完畢。詎仍不知悔悟，於前揭強制戒治釋放後
    5年內，分別基於施用第一級毒品海洛因、第二級毒品甲基
    安非他命之犯意，而為下列犯行：
(一)、基於施用第一級毒品海洛因及第二級毒品甲基安非他命之犯
    意，於100年4月5日晚間某時，在臺中市某處不詳友人之車
    上，以將海洛因、甲基安非他命置於玻璃球內，以燒烤玻璃
    球產生煙霧後，再吸食煙霧之方式，同時施用第一級毒品海
    洛因、第二級毒品甲基安非他命1次。
(二)、基於施用第一級毒品海洛因之犯意，於100年4月28日20時許
    ，在臺中市○區○○路「二二八公園」廁所內，將海洛因摻
    入水中溶解，以針筒注射之方式施用第一級毒品海洛因1 次
    。
(三)、基於施用第二級毒品甲基安非他命之犯意，於100年4月28日
    20時許，在臺中市○區○○路「二二八公園」廁所內，將甲
    基安非他命置入玻璃球內燒烤後，吸食煙霧之方式，施用第
    二級毒品甲基安非他命1次。
    嗣為警分別於100年4月8日上午10時5分許，在臺中市○區○
    ○路75號4樓查獲；於100年4月29日17時許，在臺中市○里
    區○○路280號光榮國中前查獲。
二、證據名稱：
(一)、被告顏珍琦於本院審理時之自白。
(二)、詮昕科技股份有限公司濫用藥物尿液檢驗報告、臺中市政
    府警察局霧峰分局毒品尿液真實姓名對照表各2紙在卷可參
    。
(三)、臺灣臺中地方法院檢察署刑案資料查註紀錄表、臺灣高等法
    院被告前案紀錄表（被告前案及素行之認定）。
三、論罪科刑部分：
(一)、按海洛因為毒品危害防制條例第2條第2項第1款所明定之第
    一級毒品，甲基安非他命為毒品危害防制條例第2條第項第2
    款所明定之第二級毒品。核被告顏珍琦所為，係犯毒品危害
    防制條例第10條第1項之施用第一級毒品罪、同條第2項之施
    用第二級毒品罪。被告為供己施用而於施用前持有第一級毒
    品海洛因、第二級毒品甲基安非他命之低度行為，分別為其
    施用之高度行為所吸收，均不另論罪。
(二)、被告就犯罪事實欄一(一)所示之犯行，係以一施用之行為而觸
    犯施用第一級毒品罪與施用第二級毒品罪二罪名，為想像競
    合，應從一重之施用第一級毒品罪論處。
(三)、被告所犯如犯罪事實欄一(一)、(二)、(三)之施用第一級毒品罪2
    次、施用第二級毒品罪1次3罪間，犯意各別，行為互殊，應
    予分論併罰。
(四)、被告前於96年間，因犯詐欺罪，經本院以96年度易字第5493
    號判處有期徒刑4月確定，於98年1月12日縮刑期滿執行完畢
    ，有臺灣臺中地方法院檢察署刑案資料查註紀錄表、臺灣高
    等法院被告前案紀錄表各乙份在卷可憑，其於受徒刑執行完
    畢後5年以內，故意再犯本件有期徒刑以上之3罪，均為累犯
    ，各應依刑法第47條第1項之規定，加重其刑。
(五)、被告雖陳稱其於偵查中曾供出販賣海洛因予其之上手，請求
    依法減輕其刑，然本件並未因被告所提供之線索而查獲毒品
    來源乙節，有臺中市政府警察局霧峰分局偵查隊偵查佐李文
    明所制作之偵查報告乙紙附卷可佐，自無從據之為被告有利
    之認定，附此敘明。
(六)、爰審酌被告前經觀察勒戒、強制戒治及法院論罪科刑，仍無
    法戒絕毒癮，一再施用第一級毒品海洛因及第二級毒品甲基
    安非他命，無視於毒品對於自身健康之戕害及國家對於杜絕
    毒品犯罪之禁令，惟審酌施用毒品係自戕行為，並未因此而
    危害他人，所生損害不大，犯罪手段尚屬平和及坦承犯行，
    態度良好等一切情狀，各量處如主文所示之刑，並定應執行
    刑，以示懲儆。
據上論斷，依刑事訴訟法第273條之1第1項、第299條第1項前段
、第310條之2，毒品危害防制條例第10條第1項、第2項，刑法第
11條前段、第55條、第47條第1項、第51條第5款，判決如主文。
中    華    民    國   100    年    11    月    11    日
                        臺灣臺中地方法院刑事第十四庭
                            法  官  劉麗瑛
以上正本證明與原本無異。
如不服本判決應於收受判決後10日內向本院提出上訴書狀，並應
敘述具體理由；其未敘述上訴理由者，應於上訴期間屆滿後20日
內向本院補提理由書（均須按他造當事人之人數附繕本）「切勿
逕送上級法院」。
                            書記官  王玟
中    華    民    國   100    年    11    月    11    日
附錄論罪科刑法條
毒品危害防制條例第10條
施用第一級毒品者，處 6 月以上 5 年以下有期徒刑。
施用第二級毒品者，處 3 年以下有期徒刑。